臺灣高等法院交通事件裁定　　　　　 100年度交抗字第1226號
抗　告　人
即受處分人　康信得
上列抗告人因違反道路交通管理處罰條例案件，不服臺灣士林地
方法院100年度交聲字第392號，中華民國100年8月31日裁定（原
處分案號：交通部公路總局臺北區監理所民國100年3月18日北監
營裁字第裁40-C00000000號裁決書），提起抗告，本院裁定如下
：
    主  文
抗告駁回。
    理  由
一、原裁定略以：抗告人即受處分人康信得於民國99年8月18日1
    3時10分許，駕駛車牌號碼328-EV號營業一般小客車，行經
    新北市○○區○○路2段205巷與安民街口，為警舉發有「支
    線道車未讓幹線道車先行」之違規，原處分機關因而依道路
    交通管理處罰條例第45條第9款、第63條第1項第1款及違反
    道路交通管理事件統一裁罰基準及處理細則第44條第1項之
    規定，裁處抗告人新台幣900元之罰鍰，並記違規點數1點等
    語。抗告人雖辯稱：伊駕車行經舉發路口已先剎車減速，確
    認無人車時，始鬆開剎車緩速向前，而對方車輛涉嫌超速，
    當伊察覺對方車輛時，已行至路口中央，伊無法閃避始發生
    碰撞云云，然衡以該路段既設置有閃光紅燈，此有道路交通
    事故現場圖在卷（原審卷第26頁）可參，兼以受處分人前於
    警詢時已坦承：當時伊車要直行行經該路口時發現該號誌為
    閃紅燈，伊車有減速慢行，看左方車道大約兩個車身寬沒有
    來車，便平穩向前行駛，當伊車身過該路口約3分之1時，發
    現左方有車輛疾駛而來完全沒有減速，伊左側車門便遭該車
    撞擊而肇事等語（原審卷第28頁正反面），對照本件事故另
    一駕駛人黃詠淮於警詢時陳稱：伊車當時直行時沒有發現右
    方有來車，等伊車到達該路口時目擊異議人進入該路口，因
    煞車不及致伊前車頭與異議人車輛碰撞而肇事等語（原審第
    29頁正反面），足見抗告人明知該路口為設置「閃光紅燈」
    之支道，本應減速接近，並於交岔路口前先「停止」，讓幹
    道車優先通行後，確認安全無虞時，方得續行，然抗告人僅
    係減速慢行，緩緩通過，並未完全停駛致黃詠淮煞車不及而
    碰撞肇事，因認其有未讓幹道車先行之違規甚明，至於另一
    駕駛人黃詠淮是否車速過快云云，不過係雙方間就民事責任
    有無過失相抵之問題，尚不得作為本件交通違規免罰之依據
    ，是抗告人上開稱，顯屬無據。從而，原處分機關上開裁罰
    ，於法並無未當，而駁回其聲明異議等語。
二、抗告人抗告意旨則謂：伊雖有於閃光紅燈號誌路口未先停車
    再開之行為，但伊之車輛行進到停止線之際，幹道上根本沒
    有來車，伊又如何能禮讓不存在之幹道車先行？何況，當時
    係伊的車輛先行進入禁止臨時停車網狀區域，對方車輛是後
    來才到，而依該處之彎道視野而言，伊根本看不到對方車身
    ，反而是對方駕駛可以看到伊的車頭，加上若非對方車輛車
    速過快，致伊根本不及反應，亦不會發生本件事故，是本件
    事故之發生與伊上開未停車再開之行為，要無因果關係存在
    ，為此依法提起抗告云云。
三、抗告人固辯稱：伊行經該路口時幹線道上並無車輛，而係幹
    道車突然出現，且因該處係彎道，視野受影響，以伊的位置
    看不到對方車身云云。惟查：
  (一)依道路交通標誌標線號誌設置規則第211條第1項之規定，閃
    光紅燈表示「停車再開」，車輛應減速接近，先停止於交岔
    路口前，讓幹道車優先通行後認為安全時，方得續行，其目
    的即係在警示車輛駕駛人前方路口為安全視距不足之交岔道
    路，行駛於次要道路口之駕駛人應將車輛完全停下，確認已
    無來車時，始得繼續行駛之義務甚明。
  (二)抗告人既係考領有合法之汽車駕駛執照，是其對於上開「停
    」、「讓」之義務，自應知自之甚詳。抗告人復不否認其車
    輛駛至上開設置有閃光紅燈號誌路口並未有完全停車之行為
    ，則抗告人既認為該處為彎道，視野會受影響，更應於車輛
    完全停下後，待確認路口行車狀況安全無虞之前提下，始得
    繼續行駛，遑論抗告人固稱該路口道路彎曲，難以看見左方
    來車云云，惟依卷附現場圖、現場照片以觀，肇事十字路口
    由抗告人前進方向為準，左方道路係未滿九十度之夾角，就
    抗告人而言，對於左方車道來車之視線阻隔，反應減少，抗
    告人應得發現自更遠距離接近中之左側來車；且依抗告人所
    提供之現場監視畫面可知，抗告人車輛係於99年8月18日13
    時09分52秒時接近路口斑馬線位置，並於同時分53秒時到達
    斑馬線處，而幹道上之車輛，亦以不到1秒的間隔時間出現
    於畫面中（同時分53秒），至同時分54秒間，幹道車車頭始
    與抗告人汽車撞擊，幹道車自畫面右側所示停止線後出現，
    至與抗告人汽車發生碰撞，間隔則已逾1秒，參以幹道車駕
    駛人黃詠淮供稱當時時速不到40公里等情（原審卷第29頁）
    ，以其陳述之最高時速40公里計，換算秒速為11.1公尺，佐
    以現場圖所示幹道車應遵行之停止線至碰撞後車頭停止位置
    逾11.5公尺，二者距離互核相符，足見黃詠淮未為不實陳述
    。幹道車當時既未以高速、超速行駛，抗告人對於正常駛來
    之幹道車竟稱無從發現，其自身欠缺警覺，已可認定；再依
    兩車碰撞情況以觀，抗告人自陳行駛越過斑馬線不久即發生
    車禍，若抗告人依規定停車再開，於重行起步，初速甚低之
    情形下，自有較大可能及時煞停禮讓幹道車通過，不致發生
    車禍。
  (三)綜據前述，抗告人辯稱依車禍路口狀況造成視線死角、幹道
    車超速行駛，始致其無從確認安全無虞云云，並無可採，其
    未確認幹線道是否已有來車，即行穿越路口，足見其有未禮
    讓幹道車之違規行為，已屬灼然。因認抗告人上開所辯，尚
    無憑據。縱認抗告人即使停車再開，亦無法避免與幹道車發
    生車禍，然此乃交通事故肇事原因歸屬或過失比例之判斷範
    疇，尚不影響抗告人自身有無違規之上開認定，附此指明。
    從而本件抗告人之抗告，為無理由，應予駁回。
據上論斷，應依道路交通事件處理辦法第25條，刑事訴訟法第41
2條，裁定如主文。
中    華    民    國   100    年    10    月    31    日
                  刑事第八庭審判長法  官  林恆吉
                                  法  官  劉嶽承
                                  法  官  王偉光
以上正本證明與原本無異。
不得再抗告。
                                  書記官  陳盈璇
中    華    民    國   100    年    11    月    1     日